fr: Type de surface de jeu: Revêtu; Composite; Feutre; Mousse; Stratifié; Maille; Néoprène; Caoutchouc (caoutchouc naturel); Silicone; Surface en bois; Autre
pt-PT: Tipo de superfície de jogo: Revestida; Composta; Feltro; Espuma; Laminada; Malha; Neopreno; Borracha (borracha natural); Silicone; Superfície de madeira; Outra
th: ประเภทพื้นสนาม: เคลือบ; คอมโพสิต; สักหลาด; โฟม; ลามิเนต; ตาข่าย; นีโอพรีน; ยาง (ยางพารา); ซิลิโคน; พื้นผิวไม้; อื่นๆ
ru: Тип игровой поверхности: С покрытием; Композитная; Сукно/Фетр; Пена; Ламинат; Сетка; Неопрен; Резина (натуральный каучук); Силикон; Дерево; Другое
ko: 연주면 유형: 코팅; 복합재; 펠트; 폼; 라미네이트; 메시; 네오프렌; 고무(생고무); 실리콘; 목재 표면; 기타
zh-CN: 练习垫打击面类型: 涂层; 复合材料; 毛毡; 泡沫; 层压板; 网眼; 氯丁橡胶; 橡胶（生胶）; 硅胶; 木质表面; 其他
es: Tipo de superficie de juego: Recubierto; Compuesto; Fieltro; Espuma; Laminado; Malla; Neopreno; Caucho (goma); Silicona; Superficie de madera; Otro
vi: Loại bề mặt sân chơi: Phủ; Composite; Nỉ; Mút xốp; Gỗ ép; Lưới; Neoprene; Cao su (cao su tự nhiên); Silicone; Bề mặt gỗ; Khác
sv: Typ av spelyta: Belagd; Komposit; Filt; Skum; Laminat; Mesh; Neopren; Gummi (naturgummi); Silikon; Träyta; Övrigt
pl: Typ powierzchni gry: Powlekana; Kompozytowa; Filcowa; Piankowa; Laminowana; Z siatki; Neoprenowa; Guma (guma naturalna); Silikonowa; Drewniana; Inna
cs: Typ hrací plochy: Potažený; Kompozitní; Plst; Pěna; Laminát; Síťovina; Neopren; Guma (přírodní kaučuk); Silikon; Dřevěný povrch; Jiné
el: Τύπος επιφάνειας παιχνιδιού: Με επίστρωση; Σύνθετο υλικό; Τσόχα; Αφρώδες υλικό; Λαμινέιτ; Πλέγμα; Νεοπρένιο; Καουτσούκ (φυσικό καουτσούκ); Σιλικόνη; Ξύλινη επιφάνεια; Άλλο
bg-BG: Тип игрална повърхност: С покритие; Композитен материал; Филц; Пяна; Ламинат; Мрежа; Неопрен; Каучук (естествен каучук); Силикон; Дървена повърхност; Други
sl-SI: Vrsta igralne površine: Premazano; Kompozit; Polst; Pena; Laminat; Mreža; Neopren; Guma (naravna guma); Silikon; Lesena površina; Drugo
it: Tipo di superficie di gioco: Rivestita; Materiale composito; Feltro; Schiuma; Laminato; Mesh; Neoprene; Gomma (caucciù); Silicone; Superficie in legno; Altro
ja: プレー面の種類: コーティング; コンポジット; フェルト; フォーム; ラミネート; メッシュ; ネオプレン; ラバー (ガムラバー); シリコン; 木材表面; その他
hr-HR: Vrsta površine za igru: S premazom; Kompozitna; Filc; Pjena; Laminat; Mrežica; Neopren; Guma (prirodna guma); Silikon; Drvena površina; Ostalo
lt-LT: Grojimo paviršiaus tipas: Dengtas; Kompozitinis; Veltinis; Putų; Laminatas; Tinklelis; Neoprenas; Guma (kaučiukas); Silikonas; Medinis paviršius; Kita
nl: Speeloppervlak type: Gecoat; Composiet; Vilt; Schuim; Laminaat; Mesh; Neopreen; Rubber (natuurrubber); Siliconen; Houten oppervlak; Overig
en: Playing surface type: Coated; Composite; Felt; Foam; Laminate; Mesh; Neoprene; Rubber (gum rubber); Silicone; Wood surface; Other
hu: Játékfelület típusa: Bevonatos; Kompozit; Filc; Habszivacs; Laminált; Hálós; Neoprén; Gumi (kaucsuk); Szilikon; Fafelület; Egyéb
zh-TW: 演奏表面類型: 塗層; 複合材質; 氈; 泡棉; 層壓板; 網布; 氯丁橡膠; 橡膠 (天然橡膠); 矽膠; 木製表面; 其他
nb: Type spilleflate: Belagt; Kompositt; Filt; Skum; Laminat; Netting; Neopren; Gummi (rågummi); Silikon; Treoverflate; Annet
sk-SK: Typ hracej plochy: Potiahnutý; Kompozitný; Plsť; Pena; Laminát; Sieťovina; Neoprén; Guma (kaučuk); Silikón; Drevený povrch; Iné
tr: Oyun yüzeyi türü: Kaplamalı; Kompozit; Keçe; Köpük; Laminat; File; Neopren; Kauçuk (doğal kauçuk); Silikon; Ahşap yüzey; Diğer
de: Art der Spielfläche: Beschichtet; Verbundwerkstoff; Filz; Schaumstoff; Laminat; Mesh; Neopren; Gummi (Naturkautschuk); Silikon; Holzoberfläche; Sonstige
pt-BR: Superfície de toque tipo: Revestido; Composto; Feltro; Espuma; Laminado; Malha; Neoprene; Borracha (borracha natural); Silicone; Superfície de madeira; Outro
da: Spilleoverfladetype: Belagt; Komposit; Filt; Skum; Laminat; Mesh; Neopren; Gummi (naturgummi); Silikone; Træoverflade; Andet
ro-RO: Tipul suprafeței de joc: Cu înveliș protector; Compozit; Feltru; Spumă; Laminat; Plasă; Neopren; Cauciuc (cauciuc natural); Silicon; Suprafață de lemn; Altele
fi: Soittopinnan tyyppi: Pinnoitettu; Komposiitti; Huopa; Vaahtomuovi; Laminaatti; Verkko; Neopreeni; Kumi (raakakumi); Silikoni; Puupinta; Muu